臺灣高等法院刑事判決　　　　　　　　　　　　　　九十三年度上易字第八０一號
　　上　訴　人　台灣板橋地方法院檢察署檢察官
　　被　　　告　甲○○
　　　　　　　　丙○○
右上訴人因被告傷害案件，不服臺灣板橋地方法院九十二年度易字第二四一三號，中
華民國九十三年三月三十一日第一審判決（起訴案號：臺灣板橋地方法院檢察署九十
二年度偵字第一一六六一號），提起上訴，本院判決如左：
    主  文
原判決撤銷。
甲○○、丙○○共同傷害人之身體，各處拘役伍拾日，如易科罰金均以佰元折算壹
日。
    事  實
一、甲○○於民國（下同）九十二年一月二十五日二十三時許，在臺北縣中和市○○
    路一號好樂迪ＫＴＶ前，搭訕丁○○，得知乙○○係丁○○之男友，竟基於共同
    傷害之犯意，夥同丙○○共同毆打乙○○，嗣丁○○上前勸架，亦遭甲○○、丙○○毆打，致乙○○受有頭皮擦傷約0.3cmx0.3cm及0.1cmx0.1cm、右膝擦傷約0.
    2cmx0.3cm、左臉頰紅腫約3cmx3cm、下背腫痛約5cmx5cm、下嘴唇撕裂傷約1cmx0
    .5cm 等處之傷害；丁○○受有右手肘擦傷約2cmx2cm、左膝擦傷約3cmx3cm、左
    小腿擦傷約5cmx7cm等處之傷害。嗣因有路人路見不平而追打甲○○、丙○○，
    丙○○心有不甘，即打電話給在「好樂迪ＫＴＶ」之于清求援，于清、游家祺等
    人隨即到場支援，甲○○、丙○○並續與乙○○爭吵，詎游家祺竟自行起意出手
    毆打乙○○成傷（游家祺傷害部分另經原審法院判處拘役四十五日，如易科罰金
    以佰元折算壹日在案）。
二、案經丁○○、乙○○訴由臺北縣政府警察局中和分局報告臺灣板橋地方法院檢察
    署檢察官偵辦。
    理  由
一、訊據被告丙○○、甲○○固坦承於前開時地遭人追打，惟均矢口否認有何傷害告
    訴人乙○○、丁○○之犯行。被告甲○○辯稱：當時並未與丁○○搭訕，當日係
    伊友人生日至ＫＴＶ慶生，伊下樓買酒，下樓時，可能因伊有酒意，對方亦有喝
    酒，所以看他們的眼神並不友善，故而伊赴商店時，就有人衝過來打伊與丙○○
    ，到場之警員亦有看到伊等被追打，故而告訴人乙○○、丁○○之傷勢並非伊等
    所造成等語；被告丙○○則辯稱：渠等並未打他們，當時伊下樓時馬上就被十幾
    個人追打等語。惟查：
  (一)告訴人丁○○於警訊中指稱：經伊指認游家祺、甲○○、丙○○確為傷害伊之人
    ，該三人有用機車大鎖、安全帽及手打腳踹，因當時現場很亂記不清楚；當初是
    甲○○上前來與伊講話，稱『可以跟妳做朋友嗎？』，伊回答說：『你沒看到我
    在氣頭上嗎？』，甲○○即跑到伊男朋友乙○○旁問乙○○『你是她男朋友嗎？
    』，乙○○回答『是』，甲○○等人即毆打乙○○，伊上前勸架時亦遭甲○○等
    人毆傷等語（參見九十二年度偵字第三○九六號偵查卷第十五頁背面、第十六頁
    、第十七頁）；告訴人乙○○於警訊中指稱：當日二十三時許，在中和市○○路
    一號之好樂迪ＫＴＶ遭人毆打受傷，毆打伊之人經警方到場處理調查後，經伊指
    認共有三人．．．他們對伊拳打腳踢及用安全帽、機車大鎖毆打伊；伊與他們沒
    有仇怨並不認識；當時伊正要與女朋友各騎一輛機車要離開，此時甲○○、游家
    祺、丙○○就過去搭訕伊女朋友，因為伊女朋友不理他們，所以他們就過來問伊
    是不是他的男朋友，伊回答『是』後，就遭他們毆打云云（同前卷第二十頁、第
    二十二頁背面），是渠等於警訊中均堅指當時出手毆打之人為被告甲○○、丙○○及游家祺三人。嗣於另案即告訴人告訴被告等與同案被告游家祺傷害案件審理
    中，告訴人乙○○雖改稱：伊去好樂迪ＫＴＶ接女朋友，伊在門口，被告甲○○
    、丙○○等共三、四人過來問伊『那女的是不是你女朋友』，伊說『對』，他們
    就打伊，是用安全帽、大鎖打伊云云（參見九十二年三月十四日訊問筆錄），就
    本件共同毆打告訴人之人數，究為三人，抑或四人，告訴人之指述在細節上雖稍
    有出入，然對被告甲○○、丙○○二人確有參與毆打等情，則無二致，是告訴人
    等究遭三人或四人毆打，與告訴人二人確有遭被告甲○○、丙○○毆打之主要事
    實情節，並不生影響。另證人于清雖於原審時證稱：伊在樓上，聽到被告丙○○
    打電話上來，說他們在樓下被打，就與游家祺就一起下去，下去時看到警察來了
    ，看到他們吵在一起，乙○○跟游家祺打在一起，伊過去拉，不知道被誰推倒，
    倒在旁邊等語（參原審九十二年度易字第八二四號審理卷），然經原審勘驗現場
    錄影帶畫面編號第九之畫面，經訊問被告丙○○供稱：跟在他後面之人係游家祺
    ，又繼續勘驗稍後之畫面即編號第十七，方有警察出現；復參之告訴人丁○○指
    稱：伊確定游家祺很早就下來，後來于清從ＫＴＶ下來，就罵伊等為什麼打她男
    友，再來警察就來了，游家祺還在警察面前打乙○○打一拳等語（參原審九十二
    年度易字第八二四號卷影本第三二頁），可見游家祺係在警察到來前已下樓無誤
    ，是證人于清之證述，顯不可採。
  (二)另證人即到場處理之警員林盟欽證稱：當時伊巡邏到那邊，看到十幾個人追打二
    個男子，他們看到伊等就跑掉了，被追的二個人是被告丙○○、甲○○，他們二
    人有留在現場，他們外表沒有受傷，後來被告游家祺從好樂迪下來，他們三人就
    跟乙○○吵架，之後被告游家祺就跟乙○○打起來，其他二個被告沒有過去打。
    伊就過去把他們拉開，後續警網就到達，把他們帶回警局等語（參原審九十二年
    度易字第八二四號審理卷）。然告訴人丁○○於偵訊時證稱：「（被告為何打你
    ？）沒有具體理由，因為是陌生人，在路上莫名其妙被打，當時我與乙○○在好
    樂迪前聊天，正要走開，甲○○先打乙○○，再來丙○○也圍毆乙○○，再來一
    群人下來是被告的朋友，當時乙○○已倒在地上，他們朋友下來一起打乙○○，
    他們朋友打時，這二位被告也打，他們大約七、八快十人，這二個被告打乙○○
    ，我擋，也被打到」（見九十二年度他字第一五四四號卷第十二頁）；於原審訊
    問時證稱：「（大約打多久？）打了約十幾二十分鐘，後來有警察經過，因為之
    前警察還沒有到達時，他們有打手機叫他們樓上的朋友下來，因為當時路人有人
    見義勇為來幫我們，去追打他們」（見原審卷第二三頁）；於另案即告訴人告訴
    被告等與同案被告游家祺傷害案件訊問時證稱：「．．旁邊有一群小混混，見義
    勇為，就追被告他們，被告他們就跑了．．」、「（確定就是被告丙○○、被告
    甲○○打你們？）確定，我沒有看錯，當天現場很亮．．．」（見九十二年度易
    字第八二四號九十二年三月十四日訊問筆錄）；於本院訊問時亦證稱：「（本案
    的經過？）我確定是他們打的，因為甲○○正想來跟我搭訕，高問我梁是不是我
    來是他們打我們兩個，後來路人六、七個來幫忙，他們就又打電話叫了十幾個人
    下來，他們十多個人，就跟路人大概六、七個對打，這時候警察就來了，我們請
    警察把他們兩個和游家祺留下來，說要告他們，後來游家祺因為認罪，就被判了
    ，我確定他們兩個有動手打我們，我們沒有跟他們扭打，是單純被打」等語（見
    本院九十三年六月三日訊問筆錄）。告訴人乙○○於偵訊時證稱：「．．我被打
    到地上，爬起來時，看到他們被人家追．．．」（見九十二年度他字第一五四四
    號卷第十三頁）；又於另案即告訴人告訴被告等與同案被告游家祺傷害案件中，
    於訊問時證稱：「（你被打之前，有無看到有人跟你女友說話？）被告丙○○、
    甲○○及另一個人，找正在牽機車的丁○○，因距離太遠，他們說什麼我不知道
    ，之後他們再過來找我」、「（他們如何打你們？）拳、腳、安全帽、大鎖，安
    全帽本來是我的被打到掉下來，他們拿來打我」（見九十二年度易第八二四號九
    十二年三月十四日訊問筆錄）；於本院訊問時亦證稱：「（本案的經過？）情況
    跟她（丁○○）講的一樣，但是我被打的比較嚴重，警察到場的時候，他們還想
    繼續打我們，後來警察因為人手不足請求支援才把他們制止，他們一直講說是被
    人打，那是後半段的事，因為他們是被幫忙的路人打，前半段他們打我們就故意
    不提」等語（見本院九十三年六月三日訊問筆錄）。而被告甲○○於警訊時亦坦
    承：「．．．乙○○及丁○○並無動手毆打我．．」等語（見九十二年度偵字第
    三○九六號卷第八頁）。復參之原審勘驗現場錄影帶畫面編號七即事發當時二十
    二時五十九分許，ＫＴＶ前之民眾目光都朝向左邊走廊並持續至二十三時一分，
    而至二十三時九分三十秒時即畫面編號第十七，方有警察出現；由上可知，最遲
    於當晚二十二時五十九分左右時，即已發生事故，否則應不致有路人圍觀，是本
    案應係被告二人先動手毆打告訴人，嗣遭在旁圍觀之路人追打，待警員趕至現場
    時，毆打被告二人之路人即一哄而散，則警員於二十三時九分許趕至現場時，自
    無從看見被告甲○○、丙○○二人毆打告訴人二人之情況，而只能就事後之狀況
    加以處理，然事實上告訴人乙○○於警方到達前確已遭被告二人毆打，是警員林
    盟欽上開之證詞應僅係針對後半段之情況所為之描述，自難因此認為被告二人並
    無毆打告訴人之事實。而被告二人基於傷害之犯意聯絡而共同毆打乙○○、丁○○，致乙○○受有頭皮擦傷約0.3cmx0.3cm及0.1cmx0.1cm、右膝擦傷約0.2cmx0.
    3cm、左臉頰紅腫約3cmx3cm、下背腫痛約5cmx5cm、下嘴唇撕裂傷約1cmx0.5cm等
    處之傷害；丁○○受有右手肘擦傷約2cmx2cm、左膝擦傷約3cmx3cm、左小腿擦傷
    約5cmx7cm等處之傷害，亦有三軍總醫院附設民眾診療服務處住診字第○九二○○一○九九六、0000000000號診斷證明書各一份在卷為憑。是被告二
    人共同傷害之犯行，堪予認定，所辯無非畏罪卸責之詞，不足為採。
二、核被告二人所為係犯刑法第二百七十七條第一項之傷害罪。被告二人基於犯意之
    聯絡而共同毆打告訴人等，為共同正犯。又被告等同時同地打傷二人，係一行為
    觸犯數罪名之想像競合犯，應從一重論以傷害一罪。原審未詳勾稽，認無積極證
    據足認被告丙○○、甲○○確有傷害犯行，而遽為無罪之判決，核有可議。檢察
    官上訴指摘原判決不當，為有理由，應予撤銷改判。爰審酌被告二人年輕氣盛，
    無端當街傷害他人之犯罪動機、目的、手段及其品行、智識程度、所生危害、犯
    後猶飾詞否認犯行不見悔意，犯後態度不良等一切情狀，各量處拘役五十日，並
    諭知易科罰金之折算標準，以資懲儆。
三、被告甲○○經合法傳喚，無正當理由不到庭，爰不待其陳述，逕行判決之。
據上論斷，應依刑事訴訟法第三百六十九條第一項前段、第三百七十一條、第三百六
十四條、第二百九十九條第一項前段，刑法第二十八條、第五十五條、第二百七十七
條第一項、第四十一條第一項前段，罰金罰鍰提高標準條例第一條前段、第二條，判
決如主文。
本案經檢察官田炳麟到庭執行職務。
中　　　華　　　民　　　國　　九十三　　年　　　七　　　月　　二十三　　日
                              臺灣高等法院刑事第十二庭
                                    審判長法　官  劉  景  星
                                          法　官  陳  博  志
                                          法　官  陳  志  洋
右正本證明與原本無異。
不得上訴。
                                          書記官  王  韻  雅
中　　　華　　　民　　　國　　九十三　　年　　　七　　　月　　二十六　　日
附錄：本案論罪科刑法條全文
中華民國刑法第二百七十七條
傷害人之身體或健康者，處三年以下有期徒刑、拘役或一千元以下罰金。
犯前項之罪因而致人於死者，處無期徒刑或七年以上有期徒刑；致重傷者，處三年以
上十年以下有期徒刑。
